臺灣高等法院臺中分院民事裁定　九十一年度訴易字第一一號
　　　原　　　告　甲○○
　　　被　　　告　乙○○
右當事人間因間侵權行為損害賠償之訴事件，本院裁定如左：
      主      文
原告之訴駁回。
訴訟費用由原告負擔。
      理      由
一、按刑事庭移送民事庭之附帶民事訴訟，僅移送後之訴訟程序應適用民事訴訟法，
    至移送前之訴訟行為，是否合法，仍應依刑事訴訟法決定之，最高法院五十二年
    台上字第三○五五號著有判例。又按犯罪而受損害之人，得於刑事訴訟程序附帶
    提起民事訴訟，對於被告及依民法負賠償責任之人，請求回復其損害，刑事訴訟
    法第四百八十七條第一項定有明文。準此規定，在刑事附帶民事訴訟之當事人，
    原告必須為因犯罪而受損害之人，而被告則以刑事被告及其他依民法負賠償責任
    之人為限。此項限制。於該附帶民事訴訟經刑事法院依同法第五百零四條第一項
    規定以裁定移送同院民事庭後，亦有其適用（最高法院八十年度台抗字第一００
    ０號裁定參照）。
二、查本件原告主張：被告乙○○於九十年月二十八日十六時許，在南投縣埔里鎮市
    區某處工地，與同事飲用蔘茸酒類後，其呼氣中酒精濃度高達每公升一．一一毫
    克，超過每公升○．二五毫克之標準值甚多，已達不能安全駕駛動力交通工具之
    酒醉狀態，竟仍於同日十六時五十分許，駕駛車牌號碼Ｍ九─○五七七號自小客
    車，以時速六十公里之速度，由南投縣埔里鎮往草屯鎮方向行駛，於同日十九時
    二十分許，乙○○行經雙向二車道、速限四十公里之南投縣草屯鎮○○路○段六
    十一號前時，原應注意行車速度，應依標誌規定，不得超速行駛，及汽車在雙向
    二車道行駛時，應在遵行車道內行駛，不得駛入來車道，並注意車前狀況，隨時
    採必取要之安全措施，以避免危險發生，而依當時天侯晴、路面無缺陷、無障礙
    、視距良好之客觀狀態下，又無不能注意之情形，乙○○仍貿然以時速六十公里
    之速度超速行駛，且因飲酒後注意力、操控力降低，無法安全駕駛，而跨越分向
    限制線駛入來車道，致其所駕上開小客車撞及當時欲穿越道路之黃研及其女陳盈
    甄（八十年十一月三十日生），致黃研受有左側恥骨骨折、第一薦骨骨折，及陳
    盈甄受有頭部外傷、腦震盪等傷害。詎乙○○於肇事後，竟未停車查看，救護黃
    研及陳盈甄，反而駕車逃逸。嗣經警循線於同日夜間查獲，並檢測乙○○之呼氣
    中酒精濃度高達每公升一點一一毫克等情。其中被告刑事部分，經檢察官以公共
    危險、過失傷害及遺棄罪起訴後，再經第一審台灣南投地方法院判處有期徒刑一
    年四月在案，嗣被告上訴本院刑事庭審理中，原告則依侵權行為之法律關係，提
    起本件附帶民事訴訟，並經本院刑事庭以九十一年度交附民字第一二號裁定移送
    本院民事庭審理（按即本件訴訟），此有原告附帶民事訴訟狀及本院九十年度交
    上訴字第二二０九號刑事判決及九十一年交附民字第一二號裁定各在卷可稽。然
    查被告酒後開車撞傷之被害人為黃研、陳盈甄（查分別為原告之妻及子女），並
    非原告本人，即原告並非因犯罪而受損害之人，揆諸首開說明，原告提起之附帶
    民事訴訟，於法不合，應予駁回。
三、依民事訴訟法第四百六十三條、二百四十九條第一項第六款、第九十五條、第七
    十八條，裁定如主文。
中　　　華　　　民　　　國　　九十一　　年　　　二　　　月　　 二十　　 日
~B1民事第六庭審判長法　官　吳火川
~B2　　　　　　　　法　官　饒鴻鵬
~B3　　　　　　　　法　官　陳繼先
右為正本係照原本作成。
如不服本裁定應於裁定送達後十日內向本院提出抗告理由狀（須按他造人數附具繕本
），並繳納抗告裁判費新臺幣肆拾伍元及送達用雙掛號郵票拾份（每份拾肆元）。
~B                書記官　劉建智
中　　　華　　　民　　　國　　九十一　　年　　　二　　　月　　二十五　　日
                                                                        Ｙ
